臺灣新北地方法院刑事裁定　　　　　　 110年度聲字第3523號
聲　請　人　臺灣新北地方檢察署檢察官
受　刑　人　林佑龍



上列聲請人因受刑人數罪併罰有二裁判以上，聲請定其應執行之
刑（聲請案號：臺灣新北地方檢察署110 年度執聲字第2266號）
，本院裁定如下：
    主  文
甲○○犯如附表所示各罪，所處如附表所示之刑，應執行有期徒
刑拾月。
    理  由
一、聲請意旨略以：受刑人甲○○因犯傷害等案件，先後經判決
    確定如附表，應依刑法第53條及第51條第5 款規定，定其應
    執行之刑，爰依刑事訴訟法第477 條第1 項聲請裁定等語。
二、按裁判確定前犯數罪者，併合處罰之；數罪併罰，分別宣告
    其罪之刑，其宣告多數有期徒刑者，於各刑中之最長期以上
    ，各刑合併之刑期以下，定其刑期，但不得逾30年，刑法第
    50條第1 項前段、第51條第5 款定有明文。考其立法意旨，
    除在於緩和多數刑罰合併執行所造成之苛酷外，更避免責任
    非難之重複，蓋刑罰之科處，不僅在於懲罰犯罪行為，更重
    在矯治犯罪行為人、提升其規範意識，及回復社會對於法律
    規範之信賴，是應併合處罰之複數刑罰倘一律合併執行，將
    造成責任非難之效果重複滿足、邊際效應遞減之不當效果，
    甚至有違責任主義，故採行加重單一刑主義，以期責罰相當
    。是法院就應併合處罰之數個刑罰宣告定其應執行刑時，不
    僅應遵守上開所定「以宣告各刑中之最長期為下限，各刑合
    併之刑期為上限，但最長不得逾30年」之外部界限，更應受
    不得明顯違反公平正義、法律秩序理念及目的之規範。具體
    而言，於併合處罰，其執行刑之酌定，應視行為人所犯數罪
    之犯罪類型而定，即倘行為人所犯數罪屬相同之犯罪類型者
    （如複數竊盜、施用或販賣毒品等），於併合處罰時，其責
    任非難重複之程度較高，自應酌定較低之應執行刑；然行為
    人所犯數罪雖屬相同之犯罪類型，但所侵犯者為具有不可替
    代性、不可回復性之個人法益（如殺人、妨害性自主），於
    併合處罰時，其責任非難重複之程度則較低，而可酌定較高
    之應執行刑；另行為人所犯數罪非惟犯罪類型，且其行為態
    樣、手段、動機均相似者，於併合處罰時其責任非難重複之
    程度更高，更應酌定較低之應執行刑；反之，行為人所犯數
    罪各屬不同之犯罪類型者，於併合處罰時其責任非難重複之
    程度最低，當可酌定較高之應執行刑。至個別犯罪之犯罪情
    節或對於社會之影響、行為人之品性、智識、生活狀況或前
    科情形等，除前述用以判斷各個犯罪之犯罪類型、法益侵害
    種類、犯罪行為態樣、手段、動機是否相同、相似，以避免
    責任非難過度重複者外，乃個別犯罪量處刑罰時即已斟酌在
    內，要非定應執行刑時所應再行斟酌者。
三、經查，受刑人犯如附表所示4 罪（附表編號1 共2 罪、附表
    編號2 、3 各為1 罪），經判處如附表所示之刑，且該4 罪
    均於附表編號1 裁判確定前所犯，有臺灣高等法院被告前案
    紀錄表及該等判決書各1 份附卷可憑。又附表編號1 、2 所
    示之罪雖不得易科罰金，而附表編號3 所示之罪所處之刑則
    得易科罰金，惟受刑人既於執行中請求檢察官聲請定應執行
    刑，有受刑人出具之定刑聲請切結書1 份在卷可稽，是檢察
    官聲請就上開4 罪所處之刑定其應執行之刑，於法即無不合
    ，應予准許。
四、除附表編號3 所示之罪係犯傷害罪外，附表編號1 、2 所示
    之罪均屬加重詐欺取財罪之相關犯罪（附表編號1 所示2 罪
    為三人以上共同冒用公務員名義詐欺取財罪、附表編號2 所
    示之罪為幫助犯三人以上共同冒用公務員名義詐欺取財罪）
    ，其犯罪之動機、目的、類型、行為態樣及手段相仿，所侵
    害者復均非具有不可替代性、不可回復性之個人法益，責任
    非難重複之程度較高，應可酌定較低之應執行刑；另審酌附
    表編號1 、2 所示之罪，業經臺灣基隆地方法院108 年度訴
    字第747 號判決時審酌上情，定應執行刑為有期徒刑8 月，
    爰再就前開4 罪為整體之非難評價，並參酌受刑人之意見（
    見臺灣新北地方檢察署110 年度執聲字第2266號卷所附定刑
    聲請切結書所示）後，定其應執行之刑如主文所示。
五、據上論斷，應依刑事訴訟法第477 條第1 項，刑法第50條第
    2 項、第53條、第51條第5 款，裁定如主文。
中    華    民    國   110    年    11    月    10    日
                  刑事第十一庭  法  官  郭峻豪
上列正本證明與原本無異。
如不服本裁定，應於裁定送達後五日內敘明抗告理由，向本院提
出抗告狀。
                                書記官  陳映孜
中    華    民    國   110    年    11    月    11    日
 
【附表】
┌────────┬──────────┬──────────┬──────────┐
│ 編          號 │         1          │         2          │         3          │
├────────┼──────────┼──────────┼──────────┤
│ 罪          名 │三人以上共同冒用公務│幫助犯三人以上共同冒│傷害罪              │
│                │員名義詐欺取財罪    │用公務員名義詐欺取財│                    │
│                │                    │罪                  │                    │
├────────┼──────────┼──────────┼──────────┤
│                │有期徒刑4 月（共2 罪│有期徒刑4 月        │有期徒刑3 月，如易科│
│ 宣    告    刑 │）                  │                    │罰金，以新臺幣1,000 │
│                │                    │                    │元折算1 日          │
├────────┼──────────┼──────────┼──────────┤
│ 犯  罪  日  期 │①108 年9 月11日    │108 年9 月17日      │108 年5 月29日      │
│                │②108 年9 月24日    │                    │                    │
├────────┼──────────┼──────────┼──────────┤
│ 偵查(自訴)機關 │基隆地檢108 年度偵字│基隆地檢108 年度偵字│新北地檢109 年度少連│
│ 年  度  案  號 │第5332號、第6289號、│第5332號、第6289號、│偵續字第1 號、109 年│
│                │第6290號、第6291號  │第6290號、第6291號  │度少連偵字第225號   │
├───┬────┼──────────┼──────────┼──────────┤
│      │法    院│臺灣基隆地方法院    │臺灣基隆地方法院    │臺灣新北地方法院    │
│最  後├────┼──────────┼──────────┼──────────┤
│      │案    號│108 年度訴字第747 號│108 年度訴字第747 號│110 年度審簡字第241 │
│      │        │                    │                    │號                  │
│事實審├────┼──────────┼──────────┼──────────┤
│      │判決日期│109 年8 月11日      │109 年8 月11日      │110 年7 月7 日      │
├───┼────┼──────────┼──────────┼──────────┤
│      │法    院│臺灣基隆地方法院    │臺灣基隆地方法院    │臺灣新北地方法院    │
│確  定├────┼──────────┼──────────┼──────────┤
│      │案    號│108 年度訴字第747 號│108 年度訴字第747 號│110 年度審簡字第241 │
│      │        │                    │                    │號                  │
│判  決├────┼──────────┼──────────┼──────────┤
│      │判    決│109 年9 月22日      │109 年9 月22日      │110 年8 月24日      │
│      │確定日期│                    │                    │                    │
└───┴────┴──────────┴──────────┴──────────┘